臺灣高雄地方法院刑事裁定
111年度聲字第1696號
聲  請  人  臺灣高雄地方檢察署檢察官
受  刑  人  謝富守



上列聲請人因受刑人數罪併罰有二裁判以上，聲請定其應執行之
刑（111年度執聲字第1368號），本院裁定如下：
    主  文
謝富守因犯如附表所示之拾壹罪，所處各如附表所示之刑，應執
行有期徒刑參年。
    理  由
一、聲請意旨略以：受刑人謝富守因犯如附表所示之罪，先後經
    法院判決確定，應依刑法第50條、第53條及第51條第5款之
    規定，定其應執行之刑，爰依刑事訴訟法第477條第1項聲請
    定其應執行刑等語。
二、按二裁判以上所宣告之數罪，均在裁判確定前所犯者，併合
    處罰之，但得易科罰金之罪與不得易科罰金之罪、得易科罰
    金之罪與不得易服社會勞動之罪、得易服社會勞動之罪與不
    得易科罰金之罪、得易服社會勞動之罪與不得易服社會勞動
    之罪等情形，須受刑人請求檢察官聲請定應執行刑者，始得
    依第51條規定定之；宣告多數有期徒刑者，於各刑中之最長
    期以上，各刑合併之刑期以下，定其刑期，但不得逾30年，
    刑法第50條、第53條、第51條第5款分別定有明文。另依刑
    法第53條所定，應依刑法第51條第5款規定定其應執行之刑
    者，由該案犯罪事實最後判決之法院之檢察官，聲請該法院
    裁定之，刑事訴訟法第477條第1項已有明定。再者，法律上
    屬於自由裁量之事項，有其外部性界限及內部性界限，並非
    概無拘束。依據法律之具體規定，法院應在其範圍選擇為適
    當之裁判者，為外部性界限；而法院為裁判時，應考量法律
    之目的，及法律秩序之理念所在者，為內部性界限。法院為
    裁判時，二者均不得有所踰越，是數罪併罰，有二裁判以上
    ，定其應執行之刑時，固屬法院自由裁量之事項，然仍應受
    前揭外部性界限及內部性界限之拘束。
三、經查：
(一)受刑人所犯如附表所示之罪，先後經法院判處如附表所示之
    刑，並分別於附表所載之日期確定在案，且附表編號3至11
    之罪曾經定應執行刑為有期徒刑2年8月確定（各罪之犯罪時
    間、判決案號、確定日期等詳見附表所載），此有各該判決
    書及臺灣高等法院被告前案紀錄表等件附卷可考，符合數罪
    定其應執行之刑之要件。經核，本院為上開案件犯罪事實最
    後判決之法院，且受刑人本案所犯有不得易科罰金、得易服
    社會勞動之罪（即附表編號1所示之罪），有得易科罰金、
    得易服社會勞動之罪（即附表編號2所示之罪），及不得易
    科罰金亦不得易服社會勞動之罪（即附表編號3至11之罪)，
    依刑法第50條第1項但書之規定，本不得定應執行刑，然受
    刑人已依刑法第50條第2項規定，請求檢察官就附表所示之
    各罪聲請定應執行刑，有受刑人於民國111年9月12日提出之
    受刑人聲請書在卷可查，自有刑法第51條數罪併罰規定之適
    用。茲聲請人以本院為上開案件犯罪事實最後判決之法院，
    聲請定其應執行之刑，本院審核各案卷無誤，認其聲請為正
    當。
(二)復依前開說明，本院就附表所示案件，再為定應執行刑之裁
    判時，自應受前開裁判所為定應執行刑內部界限之拘束，不
    得重於上開曾經定應執行刑之罪與其餘各罪所示判決刑度加
    計之總和(即有期徒刑2月＋4月＋2年8月＝3年2月)。再衡酌受
    刑人所犯附表編號3至11之罪均係搭載詐欺集團成員前往提
    款，並將贓款交予其他詐欺集團成員，而犯三人以上共同詐
    欺取財罪，罪質相同，各次詐欺取財罪之犯罪時間相近；附
    表編號1之罪則為提供帳戶予不詳詐欺集團成員使用，而幫
    助犯洗錢防制法第14條第1項之洗錢罪，亦與詐欺集團遂行
    不法有關；再附表編號2則係犯商標法第97條之販賣侵害商
    標權之商品罪，犯罪情節及罪質顯與上開各罪不同；兼衡各
    次犯行時間之間隔、侵害法益、各次犯行對於法秩序呈現之
    輕率態度、對於社會整體之危害程度，與受刑人仍有復歸社
    會之需要、刑罰之邊際效益遞減、痛苦程度遞增等總體情狀
    ，暨衡酌受刑人對於本件定應執行刑案件以書面陳述之意見
    ，希望法院從輕量刑等語（見卷附聲請定執行刑調查表）等
    一切情形，定其應執行之刑如主文所示。
四、又附表編號2所示之罪，雖得易科罰金，惟因與不得易科罰
    金之他罪併合處罰之結果，自亦不得易科罰金，無須再諭知
    易科罰金之折算標準，併予敘明。
五、依刑事訴訟法第477條第1項，刑法第50條第1項、第2項、第
    53條、第51條第5款，裁定如主文。
中　　華　　民　　國　　111 　年　　10　　月　　5 　　日
                  刑事第七庭   法  官  洪韻筑   
以上正本證明與原本無異。
如不服本裁定，應於收受送達後5日內，向本院提出抗告狀。　
因疫情而遲誤不變期間，得向法院聲請回復原狀。
中　　華　　民　　國　　111 　年　　10　　月　　5 　　日
                               書記官  蔡嘉晏
附表：
編號  罪名     宣告刑    犯罪日期    （民國）       最後事實審         確定判決      法院及案號  判決日期 法院及案號  確定日期 1 幫助犯洗錢防制法第14條第1項之洗錢罪 有期徒刑2月 (併科罰金部分不在本案聲請定刑範圍內) 109年5月11日  臺灣橋頭地方法院110年度金簡字第96號 110年9月23日 同左 110年11月4日 2 商標法第97條之販賣侵害商標權之商品罪 有期徒刑4月，如易科罰金，以新臺幣1千元折算1日 109年8月25日起至同年9月5日止 臺灣新北地方法院110年度智簡字第68號 110年12月30日 同左 111年6月6日 (聲請意旨誤載為110年12月30日) 3 三人以上共同詐欺取財 有期徒刑1年5月 110年1月13日 (聲請意旨誤載為110年1月15日) 本院110年度金訴字第66號 111年2月14日 同左 111年6月7日 4 三人以上共同詐欺取財 有期徒刑1年3月 110年1月15日     5 三人以上共同詐欺取財 有期徒刑1年2月 110年1月15日     6 三人以上共同詐欺取財 有期徒刑1年3月 110年1月15日     7 三人以上共同詐欺取財 有期徒刑1年3月 110年1月15日     8 三人以上共同詐欺取財 有期徒刑1年3月 110年1月15日     9 三人以上共同詐欺取財 有期徒刑1年4月 110年1月15日     10 三人以上共同詐欺取財 有期徒刑1年1月 110年1月15日     11 三人以上共同詐欺取財 有期徒刑1年3月 110年1月15日     備註 編號3至11所示之宣告刑(共9罪)，經本院以110年度金訴字第66號判決(即原判決)定應執行刑為有期徒刑2年8月確定。